【裁判字號】    97,易,823
【裁判日期】    971015
【裁判案由】    恐嚇取財
【裁判全文】
臺灣高雄地方法院刑事判決               97年度易字第823號
公  訴  人  臺灣高雄地方法院檢察署檢察官
被      告  丙○○
選任辯護人  李衍志律師
被      告  乙○○
選任辯護人  任進福律師
上列被告因恐嚇取財案件，經檢察官提起公訴（97年度偵字第14
013 號），嗣被告等於本院準備程序進行中，就被訴事實為有罪
之陳述，經告知簡式審判程序之旨，並聽取檢察官、被告及辯護
人之意見後，本院裁定改依簡式審判程序審理，並判決如下：
    主  文
丙○○、乙○○共同犯恐嚇取財罪，丙○○處有期徒刑拾月；乙○○處有期徒刑捌月。均緩刑貳年。
    犯 罪 事 實
一、丁○○（業於民國97年8 月5 日死亡，另為不受理判決）係
    址設臺南市○○路○ 段615 號9 樓之2 「全國天下徵信顧問
    企業社」、「全球女人徵信顧問企業社」之負責人及址設臺
    南縣善化鎮成功新村19號7 樓「全國婦女徵信顧問企業社」
    之實際負責人，並兼任外遇組組長，丙○○、乙○○則分別
    在上開徵信社擔任經理及管理處處長。緣丙○○於97年3 月
    初某日接受吳清風委任調查其親密友人劉○宏（年籍資料詳
    卷）之行蹤，丁○○、丙○○、乙○○3 人遂於97年3 月6
    日，依吳清風提供之地址跟蹤劉○宏，發現劉○宏與徐○桂
    （年籍資料詳卷）於當日下午共同驅車前往位於台南縣關子
    嶺之「警光山莊」，並同處一室泡溫泉，3 人研判徐○桂與
    劉○宏間係同性戀關係，且經查訪得悉徐○桂在某私立大學
    擔任教職，丁○○認有機可乘，告知丙○○、乙○○欲向徐
    ○桂恐嚇握有其光碟，若不給付金錢，要公佈光碟並告知記
    者，經丙○○、乙○○同意後，3 人旋基於意圖為自己不法
    所有之犯意聯，於97年3 月8 日下午4 時40分許，共同駕駛
    車牌號碼1096—LY號休旅車，前往高雄縣岡山鎮徐○桂之住
    處邀徐○桂至高雄縣岡山鎮中山公園後，由丁○○向徐○桂
    恫稱：握有其與另名男子於上開時間前往關子嶺「警光山莊
    」共泡溫泉之針孔拍攝光碟片，如不給付新臺幣（下同）99
    萬9,999 元，將公布該光碟片並提供予記者等語；丙○○則
    故意身著印有台南市記者公會字樣之背心在徐○桂之面前走
    動，以此加害徐○桂名譽方式，使徐○桂心生畏懼，致同意
    給付所要求之款項，並隨即以其中國信託銀行提款卡在附近
    之自動櫃員機分3 次共計提領9 萬元交付丁○○後，丁○○
    、丙○○、乙○○3 人始離去。嗣丁○○多次撥打電話要求
    徐○桂給付剩餘款項均未有何結果，丁○○、丙○○、乙○○3 人遂於97年3 月15日下午1 時30分許，共同前往徐○桂
    任職學校欲找徐○桂親自催討餘款，經徐○桂同事告知徐○
    桂有人來訪，徐○桂認係丁○○、丙○○、乙○○3 人而刻
    意避開，丁○○、丙○○、乙○○3 人久候未見徐○桂，留
    下0000000000之聯絡電話後悻然離去後，徐○桂由學校之監
    視錄影設備確認係丁○○、丙○○、乙○○等3 人，旋報警
    處理而查悉上情。
二、案經徐○桂訴由高雄縣政府警察局岡山分局報請臺灣高雄地
    方法院檢察署檢察官偵查起訴。
    理  由
一、本件被告丙○○、乙○○所犯係死刑、無期徒刑、最輕本刑
    為3 年以上有期徒刑以外之罪，其等於準備程序中就被訴事
    實為有罪之陳述，經法官告知簡式審判程序之旨，並聽取公
    訴人及被告之意見後，經本院依刑事訴訟法第273 條之1 第
    1 項之規定，裁定由受命法官獨任進行簡式審判程序。又本
    件卷內之物證、書證等證據，依同法第273 條之2 規定，不
    受第159 條第1 項關於傳聞法則規定之限制，依法均有證據
    能力，合先敘明。
二、訊據被告丙○○、乙○○於本院審理時對前揭事實均坦承不
    諱，核與被告丁○○於檢察官偵訊及本院移審訊問時互核一
    致，並與證人即告訴人徐○桂於警詢及偵訊中所證均相符合
    ，此外並有告訴人中國信託銀行帳戶存摺影本乙份及照片3
    幀（被告丁○○、丙○○、乙○○3 人於97年3 月15日前往
    告訴人任職學校遭拍攝）在卷可證，足見被告丙○○、乙○○上開自白均與事實相符，自得為認定渠等犯罪之依據。本
    件事證明確，被告犯行已經證明，應依法論科。
三、核被告丙○○、乙○○所為，均係犯刑法第346 條第1 項之
    恐嚇取財既遂罪。被告丙○○、乙○○與被告丁○○就本件
    犯行有犯意之聯絡及行為之分擔，均應論以共同正犯。爰審
    酌被告丙○○、乙○○均正值青壯，且身為徵信從業人員，
    竟為一己之貪念，以上開手段一同恐嚇告訴人，侵擾他人之
    生活甚鉅，行為實不足取，本應嚴懲，惟念及渠等犯後均坦
    認犯行，已見悔意，且業已賠償告訴人損害，並與告訴人達
    成和解，獲得告訴人之原諒，有本院調解程序筆錄乙份在卷
    可憑（參本院卷第73頁至第74頁），兼衡渠等犯罪之動機、
    手段及素行等一切情狀，分別量處如主文所示之刑，以資懲
    儆。末查被告乙○○未曾因故意犯罪受有期徒刑以上刑之宣
    告；被告丙○○前因妨害自由等案件經臺灣高等法院臺南分
    院判處有期徒刑1 年確定，於90年12月31日執行完畢後，亦
    未曾受有期徒刑以上刑之宣告，渠等因一時失慮，偶罹刑典
    ，事後均已坦承犯行，且均與告訴人達成和解，深具悔意，
    均有如上述，經此刑之宣告後，應均知警惕而無再犯之虞，
    且被告丙○○家中尚有稚齡子女有賴照料；被告劉乙○○家
    中則有母親臥病在床需人服侍，此分別有被告丙○○、乙○○戶籍謄本各乙份及被告乙○○母親診斷證明書乙紙在卷可
    稽（參本院卷第108 、第113 頁至115 頁），本院因認暫不
    執行渠等之刑為當，均予以宣告不加負擔之緩刑2 年，用啟
    自新。
據上論斷，應依刑事訴訟法第273 條之1 第1 項、第284 條之1
、第299 條第1 項前段，刑法第28條、第346 條第1 項、第74條
第1 項第1 款、第2 款，刑法施行法第1 條之1 ，判決如主文。
本案經檢察官甲○○到庭執行職務。
中    華    民    國    97    年    10    月    15    日
                       刑事第十庭  法  官  林揚奇
以上正本證明與原本無異。
如不服本判決應於收受本判決後10日內向本院提出上訴書狀，並
應敘述具體理由，如未敘述上訴理由者，應於上訴期間屆滿後20
日內補提理由書狀於本院（均須按他造當事人之人數附繕本）「
切勿逕送上級法院」。
中    華    民    國    97    年    10    月    15    日
                                   書記官  何明昌
附錄本案論罪法條：
中華民國刑法第346 條
意圖為自己或第三人不法之所有，以恐嚇使人將本人或第三人之
物交付者，處6 月以上5 年以下有期徒刑，得併科1 千元以下罰
金。
以前項方法得財產上不法之利益，或使第三人得之者，亦同。
前二項之未遂犯罰之。


司法院資訊處製作；財團法人民間司法改革基金會備份。
